【裁判字號】    95,易,1991
【裁判日期】    951018
【裁判案由】    詐欺
【裁判全文】
臺灣板橋地方法院刑事判決              95年度易字第1991號
公  訴  人  臺灣板橋地方法院檢察署檢察官
被      告  丙○○
上列被告因詐欺案件，經檢察官提起公訴（九十五年度偵字第
一二一三○號），本院判決如下：
    主  文
本件公訴不受理。
    理  由
一、公訴意旨略以：被告丙○○預見將帳戶提供不相識之人，可
    能幫助犯罪集團作為不法收取他人款項之用途，竟不違背其
    本意，基於幫助詐欺之不確定故意，於民國九十四年九月十
    二日，前往聯邦商業銀行樹林分行（下稱聯邦銀行）開立0
    00000000000帳號，並於取得該帳戶存摺、金融
    卡及密碼後，旋於九十四年九月間某日，在不詳地點，交付
    上開帳戶之相關資料予從事詐騙之犯罪集團人士使用；嗣該
    犯罪集團成員於九十四年五月十五日以電話連絡乙○○表示
    乙○○身分已遭冒用，必須將帳戶內金錢集中管理，才不致
    受騙錢財，致使乙○○陷於錯誤，依指示將其農會存款轉存
    至玉山銀行，並申辦電話語音約定轉帳，約定以被告申請之
    上開聯邦銀行帳號為轉帳帳號，嗣乙○○依照指示轉帳共計
    新臺幣（下同）四十七萬六千零十七元，直至九十四年九月
    十九日乙○○需錢至銀行提領，驚覺其玉山銀行戶頭僅存九
    百五十八元，而報警查獲等語，因認被告涉犯法第三十條第
    一項、第三百三十九條第一項之幫助詐欺罪嫌。
二、按同一案件繫屬於有管轄權之數法院者，由繫屬在先之法院
    審判之，不得審判之法院應諭知不受理之判決，並得不經言
    詞辯論為之，刑事訴訟法第三百零三條第七款、第八條、第
    三百零七條分別定有明文。
三、查被告另案被訴透過報紙廣告與吳瑞鴻（另案由臺灣桃園地
    方法院檢察署檢察官移送臺灣桃園地方法院併案審理）聯絡
    後，明知吳瑞鴻係為詐騙集團收購人頭帳戶用以詐騙被害人
    財物，竟仍貪圖小利，於九十四年九月十二日下午五時許，
    在臺北縣新莊市○○○路農會前，以一萬二千元代價將其所
    申辦之華南商業銀行埔墘分行帳號00000000000
    0號、嘉義分行帳號000000000000號、中華郵
    政股份有限公司臺中民權分行帳號00000000000
    0000號與「聯邦銀行樹林分行00000000000
    0號」之存摺及提款卡出售予吳瑞鴻；另丙○○於九十四年
    九月十六日下午一時許，與「車手」許勝傑（亦另案由臺灣
    桃園地方法院檢察署檢察官移送臺灣桃園地方法院併案審理
    ）一同至華南商業銀行新莊分行，由丙○○親自提領經上開
    詐欺集團詐騙匯入其於該銀行埔墘分行帳戶內之贓款五十五
    萬元，並於提領後交付予許勝傑，許勝傑亦給付五千元予丙
    ○○作為代價；吳瑞鴻及呂學棋（亦另案由臺灣桃園地方法
    院檢察署檢察官移送臺灣桃園地方法院併案審理）等詐欺集
    團遂以丙○○等人所提供之上開帳戶及其他人頭帳戶，並詐
    騙蔡誠展、黃紹經、許哲維、楊哲瑜、徐煥騰、陳適奇、涂
    文進、黃姿琳、羅松江、邱智麟、顏華誼、楊深涯、鍾政廷
    、劉惠屏、賴宜文、吳王秀琴、陸王秀枝、陳信彰、陳建辰
    、陸乃維、連崇軒、楊家寧、戴子堯、梁晉嘉、施民憶、羅
    美惠、邱建瑋、黃吉茂、朱祐莨、黃吉緯、楊榮殷、王郁凡
    、邱繼舜、蘇百弘、羅智仁、張峻豪、陳至秦、廖龍德、沈
    家齊、莊順期、黃盈帆、游浴沂、吳家仁鍾武佐、江啟誠、
    曾坤祥、李貞慧、吳健福、陳柏碩、呂榮展、吳懿真、劉欣
    宜、林曉郁、曾碩榮、謝政龍、李文仁、朱育成、王乾河、
    邱欽祥、劉彥偉、楊萬來、王鈞毅、紀慶明、許喬富、陳培
    、呂思漢、方鎮東、呂銘祥、吳宜珮、朱柏璁、鄭妃婷、
    游馥蔓、吳明桓、李宗翰、林建亨、黃文遠、林昌利、顏正
    昱、黃子健、林哲章、王淑梅、周育葶、蔡憲德、陳柏渝、
    徐振源、黃胤叡、吳俊毅、林祐宏、張嘉豪、方懷毅等人一
    元至四十三萬四千零十八元不等之金額，得手後朋分花用
    等犯行，業據臺灣桃園地方法院檢察署檢察官於九十五年八
    月十日以九十五年度偵字第二四一二號、第一六九○○號提
    起公訴，並於九十五年八月十七日繫屬臺灣桃園地方法院，
    刻由該院以九十五年度訴字第一六五一號審理中，此有被告
    之臺灣高等法院被告前案紀錄表、上開起訴書及本院辦理刑
    案電話查詢登記表可稽。而本件公訴人於起訴被告基於幫助
    詐欺之不確定故意，於九十四年九月間某日交付所開設「聯
    邦銀行樹林分行000000000000號」之存摺、提
    款與密碼予從事詐騙之犯罪集團人士使用之犯行，本院係於
    九十五年十月十一日受理，有臺灣板橋地方法院檢察署九十
    五年十月十一日甲○榮禮九十偵一二一三○字第八六九四三
    號函上蓋用本院收狀戳文可稽，此與前揭繫屬於臺灣桃園地
    方法院之出售同一帳戶犯行係屬相同，為同一案件，從而公
    訴人向本院起訴即有不合，依照上開說明，本件爰不經言詞
    辯論，逕為諭知不受理之判決。
四、本案卷證另函移送臺灣桃園地方法院審理，併此敘明。
五、據上論斷，應依刑事訴訟法第三百零三條第七款、三百零七
    條，判決如主文。
中    華    民    國    95    年    10    月    18    日
                  刑事第十一庭  審判長法  官  侯  志  融
                                      法  官  張  宏  節
                                      法  官  楊  博  欽
以上正本證明與原本無異
如不服本判決應於送達後十日內向本院提出上訴狀
                                      書記官  李  慈  容
中    華    民    國    95    年    10    月    18    日


司法院資訊處製作；財團法人民間司法改革基金會備份。
